臺灣橋頭地方法院民事裁定
111年度橋補字第324號
原      告  京城商業銀行股份有限公司

法定代理人  戴誠志  
訴訟代理人  廖志賢  

被      告  黃民政  

            卓君憶  
上列當事人間請求塗銷所有權移轉登記等事件，本院裁定如下：
    主  文
原告應於本裁定送達五日內，補繳第一審裁判費新臺幣壹萬陸仟
肆佰肆拾肆元，逾期不繳，即駁回原告之訴。
    理  由
一、按以一訴主張數項標的者，其價額合併計算之，但所主張之
    數項標的互相競合或應為選擇者，其訴訟標的價額，應依其
    中價額最高者定之，民事訴訟法第77條之2第1項定有明文。
二、查原告起訴未據繳納裁判費，而其先位聲明：㈠、確認被告
    間就高雄市○○區○○段○○段00地號土地（權利範圍747/100000
    ），及同段114建號建物（權利範圍全部；下與土地部分合
    稱系爭不動產），於民國109年10月22日所為之買賣契約不
    存在；㈡、被告卓君憶就系爭不動產於109年10月22日以買賣
    為原因所為之所有權移轉登記應予塗銷，並回復登記為被告
    黃民政所有。復備位聲明：㈠、確認被告間就系爭不動產所
    為買賣之債權行為及所有權移轉之物權行為應予撤銷；㈡、
    被告卓君憶就系爭不動產於109年10月22日以買賣為原因所
    為之所有權移轉登記塗銷，並回復登記為被告黃民政所有。
    因此，原告先位聲明既請求本院確認被告間就系爭不動產所
    為之買賣契約不存在，則此部分訴訟標的價額自應以系爭不
    動產價值即1,557,368元核定（計算式：公告土地現值49,40
    0元×2,512.53平方公尺×權利範圍747/100000＋房屋課稅現值
    630,200元＝1,557,368元）；復原告備位聲明部分，係請求
    撤銷被告間就系爭不動產所為之債權行為暨物權行為，則此
    部分訴訟標的價額自應以系爭不動產價值1,557,368元（計
    算式同上）與原告之債權額5,627,104元，二者較低者為準
    ，並核定為1,557,368元。再上述先、備位主張為相互競合
    關係，依民事訴訟法第77條之2第1項規定，應從其中最高之
    訴訟標的價額即1,557,368元核定，並徵第一審裁判費16,44
    4元。茲依民事訴訟法第249條第1項但書規定，命原告於收
    受本裁定後5日內向本院補繳上開裁判費，逾期不繳，即駁
    回原告之訴，特此裁定。
中　　華　　民　　國　　111 　年　　6 　　月　　13　　日
          　　　　橋頭簡易庭  法　　　官  楊博欽
以上正本係照原本作成。
本裁定關於核定訴訟標的價額部分得抗告，並應繳納裁判費新臺
幣1,000 元；命補繳裁判費部分不得抗告。
中　　華　　民　　國　　111 　年　　6 　　月　　13　　日
      　　　　　　　　　　　　書　記　官  許雅瑩